臺灣宜蘭地方法院刑事判決　　　　　　　　　　　　　　九十年度易字第五二八號
　　公　訴　人　臺灣宜蘭地方法院檢察署檢察官
　　被　　　告　乙○○
右列被告因妨害公務案件，經檢察官提起公訴（九十年度偵字第二四二五號），本院
判決如左：
    主  文
乙○○對於公務員依法執行職務時，施強暴，累犯，處有期徒刑肆月，如易科罰金以
參佰元折算壹日。又於公務員依法執行職務時，當場侮辱，累犯，處拘役伍拾日，如
易科罰金以參佰元折算壹日。
    事  實
一、乙○○前於民國八十五年間，因恐嚇案件，經本院判處有期徒刑十月，業於八十
    六年九月十四日縮刑期滿執行完畢出監。竟尚不知悔改，復於九十年八月五日晚
    間八時五十分許，在宜蘭縣礁溪鄉○○路二三九號前，酒後見身著警察制服，正
    執行聯合稽查勤務之宜蘭縣警察局礁溪分局礁溪派出所警員甲○○自前述路段二
    四０號相片沖印店走出時，乙○○即上前向甲○○詢問是何單位、是否在執行勤
    務中等語，警員甲○○告以正在沖洗所承辦車禍案件之照片後，乙○○竟於甲○
    ○警員依法執行職務時，以手捉住甲○○之衣襟，以「姦你娘」、「你他媽的」
    等言語辱罵甲○○，當場予以侮辱；並另行起意，更以左手揮打甲○○之右臉頰
    ，造成甲○○所配戴之眼鏡飛落破碎與右臉頰紅腫之傷害（毀損與傷害部分均未
    據告訴），而對甲○○施強暴行為，旋乙○○更以「所配警槍有無裝填子彈？」
    等語詢之甲○○，甲○○因恐配槍遭搶，遂拔槍後退並告知乙○○不要靠近，並
    請附近民眾報警等語，乙○○才於悻然離去時，適支援警力到達遭到逮捕。
二、案經宜蘭縣警察局礁溪分局報告台灣宜蘭地方法院檢察署檢察官偵查起訴。
    理  由
一、訊據被告固坦承有於上揭時、地，對穿著制服正依法執行職務之警員甲○○，當
    場侮辱與施強暴行為，核與證人甲○○於檢察官偵查時證述相符，且有現場目擊
    證人蔡趙秀霞證稱被告有以手摑打警員之臉頰並以言語辱罵等語相符，並有業經
    毀損甲○○眼鏡一只扣案足憑。被告雖辯稱當時伊可能是酒醉時所為，然證人甲
    ○○於檢察官偵查時證稱被告當時並無酒味且神智清楚等語，觀諸證人甲○○就
    其本身有利害關係之被告所犯傷害、毀損部分均未提出告訴以觀，證人甲○○所
    言應客觀可採，是被告辯稱是酒後所為云云，僅為卸責之詞，不足採信。是本件
    被告犯行明確，應依法論科。
二、核被告所為，係犯刑法第一百三十五條第一項之對於公務員依法執行職務時，施
    強暴罪及同法第一百四十條第一項前段之公然侮辱公務員罪。被告所犯前開二罪
    間，犯意個別，行為互殊，構成要件不同，為數罪，應予分論併罰。又被告有如
    事實欄所示之前科及執行情形，此有台灣高等法院檢察署前案記錄簡覆表可憑，
    被告於有期徒刑執行完畢五年內，再犯有期徒刑以上之本罪，為累犯，應依法加
    重其刑。爰審酌被告犯罪之動機、目的、手段、無端侮辱公務員更對之施以強暴
    行為、造成被害人身體及財物之損害及犯罪後之態度等一切情狀，各量處如主文
    所示之刑，並均諭知易科罰金之折算標準。
據上論斷，應依刑事訴訟法第二百九十九條第一項前段、刑法第一百三十五條第一項
、第一百四十條第一項前段、第四十一條第一項、第四十七條、罰金罰鍰提高標準條
例第一條前段、第二條，判決如主文。
本案經檢察官廖允松到庭執行職務
中　　華　　民　　國　　　九十一　　　　年　　　一　　　月　　　十六　　日
                                  臺灣宜蘭地方法院刑事第二庭
                                      法　官
如不服本判決，應於判決送達後十日內，向本院提出上訴狀。
所犯法條：
中華民國刑法第一百三十五條第一項：
 (妨害公務執行及職務強制罪)
對於公務員依法執行職務時，施強暴脅迫者，處三年以下有期徒刑、拘役
或三百元以下罰金。
中華民國刑法第一百四十條第一項
 (侮辱公務員公署罪)
於公務員依法執行職務時，當場侮辱，或對於其依法執行之職務公然侮辱
者，處六月以下有期徒刑、拘役或一百元以下罰金。
